【裁判字號】    90,訴,1563
【裁判日期】    901113
【裁判案由】    毒品危害防制條例
【裁判全文】
臺灣桃園地方法院刑事判決                          九十年度訴字第一五六三號
    公  訴  人  臺灣桃園地方法院檢察署檢察官
    被      告  甲○○
右列被告因違反毒品危害防制條例案件，經檢察官提起公訴（九十年度偵緝字第四一
０號）及移送併辦（九十年度毒偵字第三三四四號），本院判決如左：
    主  文
甲○○連續施用第一級毒品，處有期徒刑拾月。扣案之海洛因伍包（淨重共計壹點捌
陸公克）均沒收銷燬；又連續施用第二級毒品，處有期徒刑柒月。扣案之安非他命肆
包（毛重共計肆點捌公克）均沒收銷燬。扣案之吸食器玻璃球壹個沒收之。應執行有
期徒刑壹年肆月。扣案之海洛因伍包（淨重共計壹點捌陸公克）、安非他命肆包（毛
重共計肆點捌公克）均沒收銷燬。扣案之吸食器玻璃球壹個沒收之。
        事  實
一、甲○○前因施用第二級毒品安非他命案件，經本院以八十八年度毒聲字第九四六
    號裁定送觀察、勒戒後，認有繼續施用毒品之傾向，後經本院以八十八年度毒聲
    字第一三八二號執行強制戒治，並經本院以八十八年年度毒聲字第三六六五號裁
    定停止強制戒治，復經本院以八十八年度毒聲字第五九０九號裁定撤銷停止戒治
    ，嗣於八十九年九月十六日戒治期滿後，由台灣桃園地方法院檢察署檢察官於民
    國八十九年十二月二十二日以八十九年度戒偵字第八二四號為不起訴處分確定，
    竟又基於概括之犯意，自九十年一月初某日起至同年八月十八日止，及自九十年
    二月二十二日晚上二十四時許採尿時往前回溯二十六小時內之某時點起至同年八
    月十八日止，均連續在其駕駛車牌號碼ＦＴ─六五五三號之車輛上，分別施用第
    二級毒品安非他命、第一級毒品海洛因多次。嗣先後於九十年二月二十二日晚上
    十時許，在桃園縣龜山鄉○○路與優美街口為警查獲，並扣得第一級毒品海洛因
    二包（淨重共計０．三九公克）、第二級毒品安非他命一包（毛重０．六公克）
    及其所有供施用毒品之吸食器玻璃球一個；於九十年八月十八日晚上九時四十分
    許，在桃園縣桃園市○○○路與經國路口為警查獲，並扣得第一級毒品海洛因三
    包（淨重共計一．四七公克）、安非他命三包（毛重共計四．二公克）。
二、案經桃園縣警察局龜山分局報請台灣桃園地方法院檢察署檢察官偵查起訴及同署
    檢察官移送併辦。
    理  由
一、訊據被告甲○○對於右揭施用第二級毒品安非他命之犯行坦承不諱，被告雖亦坦
    承曾施用第一級毒品海洛因，惟辯稱：伊係自九十年四月間才開始施用海洛因云
    云，惟查海洛因經注射人體後，約百分之八十於二十四小時內自尿中排出，一般
    而言，尿液中能否驗出嗎啡陽性反應與其投與量、投與途徑、採尿時間、個人體
    質及檢驗方法之靈敏度有關，國外曾有文獻報導注射六毫克之海洛因鹽酸鹽，其
    代謝物嗎啡之平均可檢出時限約為廿六小時（參照行政院衛生署藥物食品檢驗局
    八十一年九月八日（八一）藥檢一字第八一一四八八五號函釋文），由是可見海
    洛因經注射人體後，即因時間經過而隨人體尿液中排出，平均可檢出時限約為二
    十六小時，而參諸被告為警查獲時所採集之尿液，經送驗結果確均有嗎啡陽性反
    應及甲基安非他命陽性反應，此有桃園縣衛生局九十年三月十二日、四月二十日
    、八月三十日出具之不法藥物尿液檢定書三紙附卷可稽，堪認被告於前開採尿時
    起回溯二十六小時內某一時點，有施用海洛因一次之犯行，公訴人認被告於九十
年二月二十二日採尿前九十六小時內某時有施用海洛因一次，容有誤會。此外，
    復有海洛因五包（淨重共計一．八六公克）、安非他命四包（毛重共計四．八公
    克）及其所有供施用毒品之吸食器玻璃球一個扣案可資佐証，該扣案之海洛因五
    包經送法務部調查局以化學呈色法、氣相層析質譜儀分析法檢驗得知，確含海洛
    因成分，亦有該局出具之鑑定通知書二紙在卷可憑，被告之前開辯詞，僅係畏罪
    卸責之詞，委無可採。又被告前因因施用第二級毒品安非他命案件，經本院以八
    十八年度毒聲字第九四六號裁定送觀察、勒戒後，認有繼續施用毒品之傾向，後
    經本院以八十八年度毒聲字第一三八二號執行強制戒治，並經本院以八十八年年
    度毒聲字第三六六五號裁定停止強制戒治，復經本院以八十八年度毒聲字第五九
    ０九號裁定撤銷停止戒治，嗣於八十九年九月十六日戒治期滿後，由台灣桃園地
    方法院檢察署檢察官於民國八十九年十二月二十二日以八十九年度戒偵字第八二
    四號為不起訴處分確定，為被告所自承，並有不起訴處分書影本及台灣桃園地方
    法院檢察署刑案資料查註紀錄表在卷足憑，其於五年內再犯毒品危害防制條例第
    十條之罪，經依毒品危害防制條例第二十三條第二項之規定，經本院以九十年度
    毒聲字第二００一號裁定送戒治，故本件事證明確，被告犯行堪予認定，應予依
    法論科。
二、核被告之所為，係犯毒品危害防制條例第十條第一項施用第一級毒品及第二項施
    用第二級毒品罪。其持有第一級、第二級毒品之低度行為應為施用第一級、第二
    級毒品之高度行為所吸收，不另論罪。被告先後多次施用第一級、第二級毒品之
    犯行，均時間緊接，犯罪構成要件相同，顯係基於概括犯意反覆為之，為連續犯
    ，應以一罪論，並均依法加重其刑。公訴人雖未就被告自九十年二月十三日起至
    同年八月十八日止施用海洛因及安非他命之犯行起訴，惟此與起訴之事實有裁判
    上一罪之關係，基於審判不可分之原則，本院自得一併審理，附此敘明。被告所
    犯前開二罪，犯意各別，行為互殊，應分論併罰。爰審酌被告所犯限於自殘，尚
    未對社會造成重大危害，惟屢次查獲猶不知悔改及犯後坦承部分犯行等一切情狀
    ，分別量處如主文所示之刑，並定其應執行之刑，以資懲儆。扣案之海洛因五包
    （淨重共計一．八六公克）、安非他命四包（毛重共計四．八公克）係屬毒品，
    均應依毒品危害防制條例第十八條第一項前段之規定沒收並銷燬。另扣案之吸食
    器玻璃球一個，為被告所有供犯罪所用之物，業經被告供陳在卷，爰依刑法第三
    十八條第一項第二款之規定宣告沒收。
據上論斷，應依刑事訴訟法第二百九十九條第一項前段，毒品危害防制條例第十條第
一項、第二項、第十八條第一項前段、第二十三條第二項，刑法第十一條前段、第五
十六條、第五十一條第五款、第三十八條第一項第二款，判決如主文。
本案經檢察官江苑臻到庭執行職務。
中      華      民      國    九十      年     十一     月     十三     日
                              臺灣桃園地方法院刑事第二庭
                                  法  官  林  恆  吉
右正本證明與原本無異。
如不服本判決，應於判決送達後十日內向本院提出上訴狀( 應附繕本 )，上訴於
臺灣高等法院。
                                  書記官  邱  仲  騏
中      華      民      國    九十      年     十一     月     十九     日
附論罪科刑依據之法條：
毒品危害防制條例第十條第一項、第二項
施用第一級毒品者，處六月以上五年以下有期徒刑。
施用第二級毒品者，處三年以下有期徒刑。


司法院資訊處製作；財團法人民間司法改革基金會備份。
